臺灣新竹地方法院刑事宣示判決筆錄　　　 94年度易字第698號
　　公　訴　人　臺灣新竹地方法院檢察署檢察官
　　被　　　告　甲○○
上列被告因妨害自由等案件，經檢察官提起公訴（九十四年度偵
字第三八七一、第四○九三號）後，聲請改依協商程序而為判決
，本院於中華民國九十四年十二月十五日下午五時在本院刑事第
九法庭宣示判決，出席職員如下：
法　官　劉兆菊起立朗讀判決主文、犯罪事實要旨、處罰條文、
附記事項，及告以上訴限制、期間並提出上訴狀之法院，且諭知
記載其內容：
一、主  文：
    白世賢共同乘他人急迫貸以金錢，而取得與原本顯不相當之
    重利，處有期徒刑肆月，如易科罰金，以參佰元折算壹日；
    扣案如附表所示之物，均沒收。又共同連續以加害生命、身
    體之事，恐嚇他人致生危害於安全，處有期徒刑參月，如易
    科罰金，以參佰元折算壹日；扣案瓶裝油漆拾壹瓶，均沒收
    。應執行有期徒刑伍月，如易科罰金，以參佰元折算壹日；
    扣案之如附表所示之物及瓶裝油漆拾壹瓶，均沒收。
二、犯罪事實：白世賢與丙○○（另行審結）二人基於重利犯意
    聯絡，提供現金供急迫之不特定人借款，再與借款客戶約定
    以每次借貸十天為一期，每期新臺幣（下同）一萬元收取三
    千元之利息，取得與原本顯不相當之高額利息，並要求借款
    人提供國民身分證、行車執照及簽發約定款項之本票交付，
    以為還款之擔保。適於民國九十四年六月二十九日十七時許
    ，乙○○因需款孔急，撥打0000000000號行動電
    話予自稱「洪代書」之丙○○聯絡，並透過丙○○之介紹，
    而在苗栗縣頭份鎮○○路二二三號前，向白世賢借貸五萬元
    ，並交付其所有之國民身分證、車號WY-6083號自用小貨車
    行照及簽發二十五萬元之本票予白世賢以為擔保，白世賢預
    扣利息一萬五千元，而實際交付三萬五千元，惟屆期未依約
    償還利息，丙○○、白世賢二人乃另基於以加害生命、身體
    之事，恐嚇乙○○之概括犯意聯絡，自同年七月十六日起至
    同年七月十九日止，以致電或傳簡訊之方式，連續多次向乙○○恫嚇稱：「如果沒有把借貸利息支付，你就試試看」、
    「儘速支付第一期利息，不然要你好看」、「你沒還錢就死
    定了，要到你家潑油漆」、「不要被我抓到」等加害生命、
    身體之事，致乙○○心生畏懼，乃向警方報案，嗣經警於同
    年七月二十一日十七時二十分許，在新竹市○○街二之一號
    內，當場查獲丙○○、白世賢二人，並扣得瓶裝油漆十一瓶
    （起訴書誤載為一瓶）、空白本票二十四張、「洪代書」名
    片二張等物、保管條一張（空白）、廣告用打火機一只、借
    據一張（空白）、汽車買賣合約書（空白）一張等物；另起
    出甲○○、丙○○事後於九十四年七月十六日向乙○○討債
    時，要求乙○○簽據之汽車買賣合約書、讓渡證書各一紙及
    乙○○所有遭甲○○、丙○○於同日開走之WY-6 083號自用
    小貨車含鑰匙一支（此車及鑰匙業已發還予乙○○）。
二、證據：
（一）被告白世賢於警詢、偵查及本院準備程序中所為自白認罪
      之陳述。
（二）被害人乙○○之指述。
（三）被害人乙○○所簽據之汽車買賣合約書、讓渡證書各一張
      （見九十四年度偵字第四○九三號偵查卷第三七頁）
（四）贓證物品認領保管單一紙（見前開偵查卷第十六頁）及採
      證照片十五張。
（五）扣案如犯罪事實欄所載之物品。
三、所犯法條：核被告白世賢所為，係犯刑法第三百四十四條
    之重利罪及同法第三百零五條之恐嚇危害安全罪。被告白世
    賢、詹豐旻二人就前開二罪間，有犯意聯絡及行為分擔，為
    共同正犯。被告白世賢多次恐嚇危害安全之犯行，時間緊接
    ，構成要件相同，顯係基於概括犯意為之，應依連續犯論處
    ，並加重其刑。被告白世賢所為重利及恐嚇危害安全罪二罪
    間，犯意各別，行為互殊，應予分論併罰。扣案之空白本票
    二十四張、「洪代書」名片二張等物、保管條一張（空白）
    、廣告用打火機一只、借據一張（空白），係共犯詹豐旻所
    有供犯本案重利罪所用之物，另扣得之瓶裝油漆十一瓶，亦
    為共犯詹豐旻所有供犯本案恐嚇危害安全罪所用之物，基於
    共犯連帶說，針對被告甲○○部分，亦應依刑法第三十八條
    第一項第二款之規定，為沒收之諭知。又起出之被害人乙○○簽據之汽車買賣合約書（動產擔保附條件買賣型式）、讓
    渡證書各一紙係被害人乙○○事後遭被告二人索債時所簽據
    之文件，其上均僅有被害人乙○○之具名，難認被告二人所
    有之物，且倘被害人乙○○清償借款後，被告二人應將上開
    汽車買賣合約書、讓渡證書返還予被害人乙○○，倘否，被
    害人乙○○尚得以實質契約關係作為抗辯，是該文件既得為
    被告二人與被害人乙○○間民事請求之證據，即非屬必要沒
    收之物，爰不另為沒收之諭知，附此敘明。
四、處罰條文：
    刑法第二十八條、第五十六條、第三百零五條、第三百四十
    四條、第五十一條第五款、第四十一條第一項前段，罰金罰
    鍰提高標準條例第一條前段、第二條。
五、附記事項：
    被告甲○○應於九十四年十二月十四日前捐款三萬元予新竹
    市私立天主教仁愛啟智中心（被告甲○○業於九十四年十一
    月二十五日捐款三萬元予財團法人新竹市私立天主教仁愛啟
    智中心，有郵政劃撥儲金存款收據一紙附卷可參）
六、協商判決除有刑事訴訟法第四百五十五條之四第一項第一款
    於本訊問程序終結前，被告撤銷協商合意或檢察官撤回協商
    聲請者；第二款被告協商之意思非出於自由意志者；第四款
    被告所犯之罪非第四百五十五條之二第一項所定得以協商判
    決者；第六款被告有其他較重之裁判上一罪之犯罪事實者；
    第七款法院認應諭知免刑或免訴、不受理者情形之一，及違
    反同條第二項「法院應於協商合意範圍內為判決；法院為協
    商判決所科之刑，以宣告緩刑或二年以下有期徒刑、拘役或
    罰金為限」之規定者外，檢察官與被告均不得上訴。
七、如有前項得上訴之情形，得自收受宣示判決筆錄送達之日起
    十日內，向本院提出上訴書狀，上訴於第二審法院。
中　　華　　民　　國　　94　　年　　12　　月　　15　　日
                  臺灣新竹地方法院刑事第五法庭
                          書記官  龔紀亞
                          法  官  劉兆菊
以上筆錄正本係照原本作成。
中　　華　　民　　國　　94　　年　　12　　月　　20　　日
                          書記官  龔紀亞
刑法第三百零五條
(恐嚇危害安全罪)
以加害生命、身體、自由、名譽、財產之事，恐嚇他人致生危害
於安全者，處二年以下有期徒刑、拘役或三百元以下罰金。
刑法第三百四十四條
乘他人急迫、輕率或無經驗貸以金錢或其他物品，而取得與原本
顯不相當之重利者，處一年以下有期徒刑、拘役或科或併科一千
元以下罰金。
附表：空白本票二十四張
      「洪代書」名片二張等物
      保管條一張（空白）
      廣告用打火機一只
      借據一張（空白）
